【裁判字號】    98,審訴,1551
【裁判日期】    980731
【裁判案由】    毒品危害防制條例
【裁判全文】
臺灣桃園地方法院刑事判決           98年度審訴字第1551號
公  訴  人  臺灣桃園地方法院檢察署檢察官
被      告  甲○○
上列被告因毒品危害防制條例案件，經檢察官提起公訴（98年度
毒偵字第1979號），被告於準備程序進行中，就被訴事實為有罪
之陳述，經本院告知簡式審判程序意旨，並聽取當事人之意見後
，本院裁定依簡式審判程序審理，判決如下：
    主  文
甲○○施用第一級毒品，累犯，處有期徒刑壹年壹月。
    事  實
一、甲○○前於民國86年間，因違反肅清煙毒條例案件，經臺灣
    高等法院裁定送觀察、勒戒後，因認有繼續施用毒品之傾向
    ，復經同院裁定令入戒治處所施以強制戒治，嗣因強制戒治
    成效評定合格，再經同院裁定停止戒治付保護管束出所，迄
    至88年7 月19日保護管束期滿，停止戒治未經撤銷，視為已
    執行完畢，並由同院以87年度上訴字第2034號判決免刑確定
    ；復於90年間，即前開強制戒治執行完畢釋放後5 年內，因
    施用第一級毒品案件，經本院以90年度毒聲字第3205號裁定
    令入戒治處所施以強制戒治，嗣因強制戒治成效評定合格，
    復經本院以92年度毒聲字第617 號裁定停止戒治付保護管束
    出所，迄至92年7 月30日保護管束期滿，停止戒治未經撤銷
    ，視為已執行完畢，該次施用毒品犯行，並經本院以91年度
    訴字第1382號判決判處有期徒刑8 月確定，於93年7 月11日
    縮刑期滿執行完畢。其又於92年間，因施用第一、二級毒品
    案件，經本院以93年度訴字第775 號判決分別判處有期徒刑
    9 月、5 月，應執行有期徒刑1 年1 月確定；另於94年間，
    因贓物案件，經本院以95年度易字第924 號判決判處有期徒
    刑7 月確定；同年間，又因連續施用第一級毒品案件，經臺
    灣雲林地方法院以94年度訴字第763 號判決判處有期徒刑1
    年4 月確定。上開二罪，再經本院以96年度聲字第929 號裁
    定應執行有期徒刑1 年9 月確定，並與前開應執行有期徒刑
    1 年1 月之刑期接續執行，於96年5 月1 日假釋併付保護管
    束出監。惟依96年7 月16日生效施行之中華民國96年罪犯減
    刑條例第2 條第2 項前段之規定，時值假釋中之被告，於該
    條例施行之日起，視為已依同條例第2 條第1 項第3 款規定
    減其宣告刑二分之一，毋庸聲請裁定減刑，上開贓物及連續
    施用第一級毒品之罪因而分別視為減為有期徒刑3 月又15日
    、8 月，復經本院以97年度聲字第3178號裁定定應執行刑為
    有期徒刑9 月又15日而確定在案，因而已執畢刑期，上開案
    件應視為於96年7 月16日執行完畢（於本案構成累犯）。詎
    仍不知悔改，復基於施用第一級毒品海洛因之犯意，於97年
    9 月30日上午8 時許，在桃園縣桃園市南門市場內，以將第
    一級毒品海洛因摻入香菸吸食之方式施用第一級毒品海洛因
    1 次。嗣因甲○○為毒品列管人口，於同年10月2 日，在桃
    園縣政府警察局桃園分局，接受採尿送驗後，結果呈鴉片類
    陽性反應。
二、案經桃園縣政府警察局桃園分局報告臺灣桃園地方法院檢察
    署檢察官偵查起訴。
    理  由
一、本案被告甲○○所犯之罪，均非法定刑為死刑、無期徒刑或
    最輕本刑3 年以上有期徒刑之罪，亦均非高等法院管轄第一
    審之案件，而被告於準備程序中就被訴事實已為有罪之陳述
    ，經本院告知簡式審判程序之旨，並聽取被告與公訴人之意
    見後，本院合議庭乃依刑事訴訟法第273 條之1 第1 項規定
    ，裁定由受命法官獨任進行簡式審判程序，合先敘明。
二、前揭犯罪事實業據被告甲○○於本院審理中坦承不諱，且為
    警所採集之尿液經送驗後，結果呈鴉片類陽性反應，此有桃
    園縣政府警察局桃園分局列管毒品人口尿液檢體採集送驗表
    、臺灣檢驗科技股份有限公司濫用藥物檢驗報告各1 紙在卷
    可參，足認被告上開任意性自白與事實相符，堪以採信。本
    件事證明確，被告犯行堪以認定。
三、核被告所為係犯毒品危害防制條例第10條第1 項之施用第一
    級毒品罪。被告有如事實欄一所載之犯罪科刑及執行完畢紀
    錄，此有臺灣高等法院被告前案紀錄表在卷可按，其於有期
    徒刑執行完畢後，於5 年以內故意再犯本件最重本刑為有期
    徒刑以上之罪，為累犯，應依刑法第47條第1 項之規定各加
    重其刑。爰審酌被告犯罪之動機、方法、其前經觀察、勒戒
    、強制戒治、判處罪刑後，本次仍施用第一級毒品海洛因，
    戕害己身，顯無悔改之意，惟念其犯後尚能坦承犯行、態度
    尚可等一切情狀，量處如主文所示之刑。
據上論斷，應依刑事訴訟法第273 條之1 第1 項、第299 條第1
項前段，毒品危害防制條例第10條第1 項，刑法第11條前段、第
47條第1 項，判決如主文。
本案經檢察官蔡如惠到庭執行職務。
中    華    民    國    98    年    7     月    31    日
                        刑事庭    法  官  劉為丕
以上正本證明與原本無異。
如不服本判決，應於判決送達後10日內向本院提出上訴狀（應附
繕本），其未敘述上訴理由者，應於上訴期間屆滿後20日內補提
理由書狀於本院，上訴於臺灣高等法院。
                                  書記官  陳淑瓊
中    華    民    國    98    年    7     月    31    日
附錄本案論罪科刑法條：
毒品危害防制條例第10條
施用第一級毒品者，處6月以上5年以下有期徒刑。
施用第二級毒品者，處3年以下有期徒刑。


司法院資訊處製作；財團法人民間司法改革基金會備份。
